【裁判字號】    92,易,290
【裁判日期】    921231
【裁判案由】    違反毒品危害防制條例
【裁判全文】
臺灣基隆地方法院刑事判決                          九十二年度易字第二九號
    公  訴  人  臺灣基隆地方法院檢察署檢察官
    被      告  甲○○
右列被告因違反毒品危害防制條例案件，經檢察官提起公訴（九十二年度毒偵字第一
○二二號），並經本院合議庭裁定由受命法官獨任進行簡式審判程序，判決如左：
    主      文
甲○○連續施用第二級毒品，累犯，處有期徒刑拾月，扣案之玻璃球吸食器乙組及塑
膠斜口分裝勺壹支均沒收；又持有第一級毒品，累犯，處有期徒刑貳月，扣案之含有
第一級毒品海洛因殘渣之殘渣袋個均沒收銷燬之；應執行有期徒刑拾壹月，扣案之
含有第一級毒品海洛因殘渣之殘渣袋個均沒收銷燬之，扣案之玻璃球吸食器乙組及
塑膠斜口分裝勺壹支均沒收。
    事      實
一、甲○○前分別因施用第二級毒品安非他命案件，先後二次經本院以八十七年度毒
    聲字第四○四號及八十八年度毒聲字第九七八號裁定送觀察、勒戒後，均認無繼
    續施用毒品之傾向，由臺灣基隆地方法院檢察署檢察官於民國八十七年十月十二
    日、八十九年一月十一日各以八十七年度偵字第三六九二號、八十八年度偵緝字
    第三九○號不起訴處分確定。嗣於八十九年二月間再因施用第二級毒品安非他命
    及持有第一級毒品海洛因案件，經本院以八十九年度毒聲字第五三四號裁定令入
    戒治處所施以強制戒治，並由臺灣基隆地方法院檢察署檢察官提起公訴，經本院
    於八十九年六月九日以八十九年度易字第二五三號分別判處有期徒刑六月、四月
    ，並定應執行有期徒刑十月確定。復於八十九年十月間又因施用第二級毒品安非
    他命案件，由臺灣基隆地方法院檢察署檢察官聲請簡易判決處刑，並經本院基隆
    簡易庭認不宜依簡易程序處理，移由刑事庭審理後判處有期徒刑七月，嗣經檢察
    官提起上訴，而於九十年十月十一日由臺灣高等法院以九十年度上易字第三一一
    ○號判處有期徒刑九月，並於九十年十月十一日確定。上開二案接續執行，甫於
    九十二年四月三十日因縮短刑期假釋出監，並於九十二年六月十一日假釋期滿未
    經撤銷假釋而執行完畢。詎其猶不知藉此戒絕施用毒品惡習，竟基於施用第二級
    毒品安非他命之概括犯意，自九十二年九月下旬某日起至同年十月二十日晚上某
    時止，在其友人基隆市○○路二十六之一號四樓住處，以將第二級毒品安非他命
    置於玻璃球吸食器內，再以打火機加熱吸取安非他命霧化煙氣之方式，連續施用
    第二級毒品安非他命多次。甲○○並另基於持有第一級毒品之犯意，於九十二年
    十月二十日晚上某時，在前揭處所，持有第一級毒品海洛因殘渣袋三個（內僅有
    微量海洛因，無法磅秤）。嗣為警於九十二年十月二十三日下午五時三十分許，
    持搜索票至上開處所搜索時查獲，並扣得其所有供施用毒品之器具玻璃球吸食器
    乙組、塑膠斜口分裝勺一支及含有第一級毒品海洛因殘渣之殘渣袋三個，且經本
    院於九十二年十月二十三日以九十二年度毒聲字第九○九號裁定令入戒治處所施
    以強制戒治。
二、案經基隆市警察局第二分局報告由臺灣基隆地方法院檢察官偵查起訴。
    理      由
一、右揭被告甲○○連續施用第二級毒品安非他命及持有內含第一級毒品海洛因殘渣
    之殘渣袋三個之事實，業據被告甲○○於本院準備程序及審理時坦承不諱，且被
    告於九十二年十月二十三日下午五時三十分為警查獲後所採集之尿液檢體，經送
    往基隆市衛生局以酵素免疫分析法及薄層層析法檢驗結果，呈甲基安非他命陽性
    反應，而未呈海洛因代謝物嗎啡陽性反應，有該局基衛檢字第○九二○○一五七
    七○號檢驗成績書正本乙紙在卷可稽（見偵查卷第三九頁）。再被告所持有為警
    當場查獲並扣案之殘渣袋三個，經使用聯勤第二○廠海洛因、嗎啡試劑測試結果
    呈海洛因反應，有勘驗筆錄附卷可稽（見偵查卷第五四頁），並經證人即製作該
    勘驗筆錄之檢察事務官季漢心到庭證述明確（見本院九十二年十二月十九日審判
    筆錄），且有玻璃球吸食器一組及塑膠斜口分裝勺一支扣案為證，堪認被告之自
    白與事實相符。又被告前分別因施用第二級毒品安非他命案件，先後二次經本院
    以八十七年度毒聲字第四○四號及八十八年度毒聲字第九七八號裁定送觀察、勒
    戒後，均認無繼續施用毒品之傾向，由臺灣基隆地方法院檢察署檢察官各以八十
    七年度偵字第三六九二號、八十八年度偵緝字第三九○號不起訴處分確定。嗣於
    八十九年二月間再因施用第二級毒品安非他命及持有第一級毒品海洛因案件，經
    本院以八十九年度毒聲字第五三四號裁定令入戒治處所施以強制戒治，並由臺灣
    基隆地方法院檢察署檢察官提起公訴，經本院於八十九年六月九日以八十九年度
  易字第二五三號分別判處有期徒刑六月、四月，並定應執行有期徒刑十月確定。
    復於八十九年十月間又因施用第二級毒品安非他命案件，由臺灣基隆地方法院檢
    察署檢察官聲請簡易判決處刑，並經本院基隆簡易庭認不宜依簡易程序處理，移
    由刑事庭審理後判處有期徒刑七月，再經檢察官提起上訴，而於九十年十月十一
    日由臺灣高等法院以九十年度上易字第三一一○號判處有期徒刑九月，並於九十
    年十月十一日確定等情，復有臺灣高等法院被告全國前案紀錄表在卷、上開不起
    訴處分書二份、臺灣基隆地方法院檢察署檢察官八十九年度毒偵字第八八○號起
    訴書、八十九年度毒偵字第二一四三號聲請簡易判決處刑書、前揭刑事判決三份
    附卷足憑（見偵查卷第四○至五一頁）。且被告於九十二年十月二十三日為警查
    獲後，經本院於當日以九十二年度毒聲字第九○九號裁定令入戒治處所施以強制
    戒治，亦有臺灣高等法院被告全國前案紀錄表在卷可稽。事證明確，被告三犯（
    以上）施用第二級毒品安非他命及持有第一級毒品海洛因之犯行，均堪認定。
二、按海洛因及安非他命分別係毒品危害防制條例第二條第二項第一款、第二款所定
    之第一級毒品及第二級毒品，被告施用安非他命，並持有海洛因，核其所為，係
    犯毒品危害防制條例第十條第二項施用第二級毒品罪及同條例第十一條第一項之
    持有第一級毒品罪。其持有第二級毒品安非他命係供施用，其持有第二級毒品安
    非他命之低度行為為施用第二級毒品之高度行為所吸收，不另論罪。又其先後多
    次施用第二級毒品安非他命之行為，時間緊接，且所犯構成要件相同，顯係基於
    概括犯意而為之，應論以連續犯，並依法加重其刑。再被告所犯上開二罪，犯意
    各別，罪名互異，應予分論併罰。公訴人雖僅就被告九十二年十月二十日晚上某
    時施用第二級毒品安非他命之犯行起訴，而未對事實欄所載其餘期間施用毒品之
    犯行起訴，然此部分之犯罪事實與起訴部分，有連續犯之裁判上一罪關係，為起
    訴之效力所及，本院自應併予審究。末查被告於八十九年二月間曾因施用第二級
    毒品安非他命及持有第一級毒品海洛因案件，經本院分別判處有期徒刑六月、四
    月，並定應執行有期徒刑十月確定。復於八十九年十月間又因施用第二級毒品安
    非他命案件，經臺灣高等法院判處有期徒刑九月確定，上開二案接續執行，於九
    十二年四月三十日因縮短刑期假釋出監，並於九十二年六月十一日假釋期滿未經
    撤銷假釋而執行完畢，有臺灣高等法院被告全國前案紀錄表在卷可按，其於五年
    以內再犯本件最重本刑為有期徒刑以上之罪，為累犯，應依刑法第四十七條之規
    定遞加重其刑。爰審酌被告前有多次施用第二級毒品前科，已如前述，竟仍不知
    悔改而續為施用毒品，且海洛因藥物對於人體會產生精神依賴作用，濫行施用之
    結果可能導致大腦病變及精神異常，係屬足以危害個人健康及社會安全之管制藥
    品，仍予以持有，惡性非輕，惟審酌所犯施用毒品之犯罪係戕害自身健康之行為
    ，於他人尚不致造成損害，且持有第一級毒品海洛因之數量甚微及被告事後坦承
    犯行，犯罪後之態度尚稱良好等一切情狀，分別量處如主文所示之刑，並定其應
    執行刑，以示懲儆。至扣案之內含有第一級毒品海洛因之殘渣袋三個，因內含之
    毒品數量甚微無法與殘渣袋析離，故無論是否為被告所有均應依毒品危害防制條
    例第十八條第一項前段之規定，沒收銷燬之。又扣案之玻璃球吸食器乙組及塑膠
    斜口分裝勺壹支，係被告所有，供本件犯罪所用之物，業據被告供承在卷，爰依
    刑法第三十八條第一項第二款之規定宣告沒收。
據上論斷，應依刑事訴訟法第二百九十九條第一項前段、第二百七十三條之一第一項
、第二百八十四條之一，毒品危害防制條例第十條第二項、第十一條第一項、第二十
條第三項前段、第十八條第一項前段，刑法第十一條、第五十六條、第四十七條、第
五十一條第五款、第三十八條第一項第二款，判決如主文。
本案經檢察官林秋田到庭執行職務
中      華      民      國      九十二    年    十二    月    三十一    日
                                臺灣基隆地方法院刑事第四庭
                                      法  官  王  美  婷
右正本證明與原本無異。
對於本件判決如有不服，應於收受送達後十日內，向本院提出上訴書狀，上訴於臺灣
高等法院，並按他造當事人之人數附具繕本。
                                      書記官  劉  珍  珍
中      華      民      國      九十二    年    十二    月    三十一    日
附錄本案論罪科刑法條：
毒品危害防制條例第十條第二項
施用第二級毒品者，處三年以下有期徒刑。
毒品危害防制條例第十一條第一項
一  持有第一級毒品者，處三年以下有期徒刑、拘役或新臺幣五萬元以下罰金。


司法院資訊處製作；財團法人民間司法改革基金會備份。
